【裁判字號】    95,訴緝,231
【裁判日期】    950511
【裁判案由】    毒品危害防制條例
【裁判全文】
臺灣臺中地方法院刑事判決             95年度訴緝字第231號
公  訴  人  臺灣臺中地方法院檢察署檢察官
被      告  甲○○
上列被告因毒品危害防制條例案件，經檢察官提起公訴（94年度
毒偵字第5464號），被告於準備程序中就被訴事實為有罪之陳述
，受命法官於聽取當事人之意見後，本院合議庭裁定改由受命法
官獨任以簡式審判程序審理，判決如下：
    主    文
甲○○連續施用第一級毒品，累犯，處有期徒刑壹年參月。
    犯罪事實
一、甲○○前有違反麻醉藥品管理條例案件及竊盜罪前科，並曾
    於民國九十年間，因施用毒品案件，經本院以九十年度毒聲
    字第三五六五號裁定送觀察勒戒處所觀察勒戒後，經評定認
    有繼續施用毒品傾向，再依本院九十年度毒聲字第三九八九
    號裁定送入戒治處所施以強制戒治，嗣因強制戒治期滿三個
    月，經評定結果認無繼續戒治必要，由本院以九十一年度毒
    聲字第二九八號裁定停止戒治，所餘戒治期間並宣付保護管
    束確定，於九十一年二月二十七日釋放，嗣於九十一年八月
    十六日保護管束期滿未經撤銷視為執行完畢，由臺灣臺中地
    方法院檢察署檢察官於九十一年九月六日，以九十一年度戒
    毒偵字第三九七號為不起訴處分確定。嗣於九十二年間，復
    因施用毒品案件，除經本院判決施用第一級毒品部分處有期
    徒刑一年，施用第二級毒品部分，處有期徒刑八月，應執行
    有期徒刑一年六月確定外，並依本院裁定送入戒治處所施以
    強制戒治，於九十三年一月九日因修法釋放，並於同日解送
    臺灣臺中監獄執行上開所處應執行有期徒刑一年六月，於九
    十四年六月七日縮短刑期假釋出獄，甫於九十四年六月十二
    日假釋期滿未經撤銷視為執行完畢 (於本案構成累犯)。詎
    猶不知悛悔警惕，復基於施用第一級毒品海洛因之概括犯意
    ，自九十四年七月底某日起至九十五年四月十三日上午八時
    許止，在臺中縣大里市○○路○段八四巷十七弄十一號其住
    處內及臺中市內不特定地點等處，以將第一級毒品海洛因摻
    入香煙內，再點火吸其煙氣之方式，連續施用第一級毒品海
    洛因多次。嗣為警據報於九十四年八月二十六日十九時二十
    分許 (起訴書誤載為同年月二十日上午十時許)，持本院核
    發之搜索票，前往上址其住處內搜索，經帶回警局採尿送驗
    結果，呈嗎啡陽性反應。之後甲○○經本院傳拘無著 (於偵
    查中亦未到庭)，於九十四年十二月三十日發布通緝後，因
    於九十五年四月十三日在臺中市○○路與臺中路口發生交通
    事故，而於同日十二時三十五分許，為趕至現場處理之員警
    緝獲，經送醫後於同日十七時許出院為警帶回警察局，甲○
    ○復於翌日即同年月十四日上午要求警方帶其至臺中醫院就
    診，詎甲○○在臺中醫院時，竟又趁警察辦理手續時企圖逃
    逸。且警察在九十五年四月十三日十九時許採集甲○○尿液
    送驗結果，嗎啡類及甲基安非他命類 (未據起訴)均呈陽性
    反應，而查悉上情。
二、案經臺中縣警察局霧峰分局報告臺灣臺中地方法院檢察署檢
    察官偵查起訴。
    理  由
一、上揭犯罪事實，業據被告甲○○於警詢及本院審理中供承不
    諱，且被告先後於上揭時地為警查獲後，經警分別採集其尿
    液送請詮昕科技股份有限公司檢驗結果，嗎啡類確均呈陽性
    反應，有詮昕科技股份有限公司出具之檢驗報告書一紙附卷
    可稽，足認被告自白確與事實相符，堪可採信。再被告前於
    九十年間，因施用毒品案件，經本院以九十年度毒聲字第三
    五六五號裁定送勒戒處所觀察勒戒後，認有繼續施用毒品傾
    向，再經本院以九十年度毒聲字第三九八九號裁定令入戒治
    處所施以強制戒治，嗣因強制戒治期滿三個月，經評定結果
    認無繼續戒治之必要，由本院以九十一年度毒聲字第二九八
    號裁定停止戒治，所餘戒治期間並宣付保護管束確定，於九
    十一年二月二十七日釋放，嗣於九十一年八月十六日保護管
    束期滿未經撤銷視為執行完畢，由臺灣臺中地方法院檢察署
    檢察官於九十一年九月六日，以九十一年度戒毒偵字第三九
    七號為不起訴處分確定。嗣於九十二年間，復因施用毒品案
    件，經依本院裁定送入戒治處所施以強制戒治，於九十三年
    一月九日因修法釋放等節，有臺灣高等法院被告前案紀錄表
    、臺灣臺中地方法院檢察署刑案資料查註紀錄表及上開不起
    訴處分書各一份在卷可憑。綜上所述，本案事證明確，被告
    犯行洵堪認定。
二、核被告甲○○所為，係犯毒品危害防制條例第十條第一項之
    施用第一級毒品罪。被告施用第一級毒品海洛因前後，持有
    第一級毒品海洛因之低度行為，應為其施用之高度行為所吸
    收，不另論罪。又被告前揭先後多次施用第一級毒品海洛因
    之行為，時間緊接，觸犯構成要件相同之罪名，顯係基於概
    括之犯意反覆為之，為連續犯，應依刑法第五十六條規定以
    一罪論，並加重其刑。又檢察官雖僅起訴被告自九十四年七
    月間起至同年八月二十日止之施用第一級毒品海洛因犯行，
    惟被告上揭其餘未經檢察官起訴而經本院判決有罪之施用第
    一級毒品犯行部分，既與經檢察官起訴部分，具有連續犯之
    裁判上一罪關係，而為起訴效力所及，本院自應併予審理，
    附此指明。查，被告前有違反麻醉藥品管理條例案件及竊盜
    罪等前科，並曾於九十二年間，因施用毒品案件，經本院判
    決施用第一級毒品部分處有期徒刑一年；施用第二級毒品部
    分，處有期徒刑八月，應執行有期徒刑一年六月確定，於九
    十四年六月七日縮短刑期假釋出獄，並於九十四年六月十二
    日假釋期滿未經撤銷視為執行完畢，有上揭臺灣臺中地方法
    院檢察署刑案資料查註紀錄表及臺灣高等法院被告前案紀錄
    表各一份在卷足憑，其於受有期徒刑執行完畢後，五年以內
    再犯本件有期徒刑以上之罪，為累犯，應依刑法第四十七條
    規定，遞加重其刑。爰審酌被告有前揭違反麻醉藥品管理條
    例案件及竊盜罪前科，素行不佳，且已曾因施用毒品案件接
    受觀察勒戒及強制戒治處分，並經本院判處罪刑確定執行完
    畢在案，竟無視於毒品對於自身健康之戕害及國家對於杜絕
    毒品犯罪之禁令，猶施用毒品不輟，再為本案犯行，惟念及
    其吸毒係戕害自己身心之行為；被告於九十四年八月二十六
    日為警查獲後，竟繼續施用毒品直至九十五年四月十三日為
    警緝獲為止；其經本院發布通緝並為警緝獲後竟猶企圖逃逸
    ；及本案被告施用第一級毒品海洛因之時間不短，達八個多
    月，暨被告於犯罪後尚能坦承犯行之態度等一切情狀，量處
    如主文所示之刑。
據上論斷，應依刑事訴訟法第二百七十三條之一第一項、第二百
九十九條第一項前段，毒品危害防制條例第十條第一項、第二十
三條第二項，刑法第十一條前段、第五十六條、第四十七條，判
決如主文。
中    華    民    國    95    年    5     月    11    日
                    臺灣臺中地方法院刑事第十庭
                            法  官  江奇峰
上正本證明與原本無異。
如不服本判決，應於判決送達後十日內向本院提出上訴狀，上訴
於臺灣高等法院臺中分院 (須附繕本)。
                            書記官  陳美年
中    華    民    國    95    年    5     月    11    日
附錄論罪科刑法條
毒品危害防制條例第十條第一項：
施用第一級毒品者，處六個月以上五年以下有期徒刑。


司法院資訊處製作；財團法人民間司法改革基金會備份。
